臺灣臺南地方法院臺南簡易庭民事判決
110年度南簡字第535號
原      告  台新國際商業銀行股份有限公司

法定代理人  尚瑞強  
訴訟代理人  陳瑋杰  
被      告  許慧欣即許明玉

上列當事人間請求清償債務事件，經臺灣臺北地方法院臺北簡易
庭裁定移送本院管轄（110年度北簡字第1831號），本院於民國 
110年4月29日言詞辯論終結，判決如下：
   主      文
㈠被告應給付原告新臺幣199,935元，及自民國94年10月16日起至
  民國104年8月31日止，按年利率百分之20計算之利息，另自民
  國104年9月1日起至清償日止，按年利率百分之15計算之利息
  。
㈡被告應給付原告新臺幣147,175元，及自民國95年12月21日起至
  民國104年8月31日止，按年利率百分之20計算之利息，另自民
  國104年9月1日起至清償日止，按年利率百分之15計算之利息
  。
㈢被告應給付原告新臺幣127,012元，及自民國95年2月24日起至
  清償日止，按年息百分之15.99計算之利息。
㈣訴訟費用新臺幣5,180元由被告負擔。
㈤本判決得假執行；但被告以新臺幣474,122元為原告供擔保後，
  得免為假執行。
    事實及理由
一、原告起訴主張：
　㈠被告於民國93年2月11日向原告申請現金卡使用（帳號000000
    0000000000號），依約定被告得以金融卡提款或轉帳方式動
    撥貸款額度之現金，且應於每月之繳款截止日依約繳納每月
    應還之金額，如逾期清償，應自還本日或付息日之翌日起至
    清償日止，按年息20％計算利息。被告尚積欠消費記帳本金
    新臺幣(下同)199,935元未按期清償，依約定已喪失期限利
    益，應按年息20％計算之利息，另自104年9月1日起，依修正
    後銀行法第47條之1第2項規定，按年息15％計算之利息。
　㈡被告於94年1月20日向原告申請信用卡使用(卡號00000000000
    00000號)，依約被告得至特約商店記帳消費，但應於各記帳
    消費所約定之繳款截止日前向原告清償，如逾期清償，應按
    週年利率20％計算加付利息。被告持卡消費累計消費記帳147
    ,175元未給付，且依會員約定條款第16條約定，各筆循環信
    用利息，係將每筆得計入循環信用本金之帳款，自各筆帳款
    實際墊款日起以年息20％計算至清償日止，另自104年9月1日
    起依修正後銀行法第47條之1第2項規定，按年息15％計算之
    利息。
　㈢被告於93年10月7日向原告申請0利代償金(帳號：0000000000
    000000)，貸款期限5年，貸款25萬元，約定借款利率自利約
    日起1年內依年利率0％計算，第13個月起改依年利15.99％計
    算利息，被告應於每月2日前付款。被告積欠消費記帳127,0
    12元，依注意事項第1條之約定，被告已喪失期限利益，視
    為全部到期。
　㈣爰分別依各該契約及消費借貸之法律關係，提起本件訴訟。
    並聲明：如主文第1、2、3項所示。
二、被告則以：對於原告主張的欠款數額不爭執，但現在無力清
    償，且被告已委任法扶律師向法院聲請債務清理，祈原告惠
    予被告處理債務期日，並先行撤告等語。並聲明：原告之訴
    駁回。 
三、經查，原告主張被告積欠現金卡、信用卡及償勝金之事實，
    業據其提出與所述相符之Yoube予備金申請書、約定條款、
    催收帳款查詢、Yoube金交易記錄查詢、信用卡會員約定條
    款、信用卡申請書、信用卡帳務明細、0利代償金應行注意
    事項、0利代償金申請書、0利代償金約定書、0利代償金帳
    務明細為證(見臺灣臺北地方法院臺北簡易庭110年度北簡字
    第1831號卷第11-32頁)。被告對於現金卡申請書及信用卡申
    請書均為其所簽立，並積欠原告主張欠款本息之事實並無意
    見(見本院卷第60頁)，本院綜合上開事證，依證據調查之結
    果，堪信原告之主張為真實。
四、按稱消費借貸者，謂當事人一方移轉金錢或其他代替物之所
    有權於他方，而約定他方以種類品質、數量相同之物返還之
    契約；借用人應於約定期限內，返還與借用物種類、品質、
    數量相同之物，民法第474條第1項及第478條前段分別定有
    明文。次按給付有確定期限者，債務人自期限屆滿時起，負
    遲延責任；遲延之債務，以支付金錢為標的者，債權人得請
    求依法定利率計算之遲延利息，但約定利率較高者，仍從其
    約定利率，民法第229條第1項及第233條第1項亦分別定有明
    文。被告雖抗辯其無資力清償，且已向法院聲請債務清理云
    云，然查，被告是否有資力清償，係原告之借款債權能否獲
    得滿足之問題，並非被告得以拒絕清償債務之正當理由；另
    經查詢結果，本院尚未受理被告聲請債務更生或清算事件，
    此有本院查詢表附卷可參（見本院卷第47-53頁），被告前
    開抗辯，應無可採。從而，原告本於各該契約及消費借貸之
    法律關係，請求被告給付如主文第1、2、3項所示之金額及
    利息，為有理由，應予准許。
五、按訴訟費用，由敗訴之當事人負擔；又法院為終局判決時，
    應依職權為訴訟費用之裁判；民事訴訟法第78條及第87條第
    1項分別定有明文。經核本件訴訟費用額為5,180元（即第一
    審裁判費），原告請求為有理由，爰依上開規定確定被告應
    負擔之訴訟費用如主文第2項所示。
六、本件係屬民事訴訟法第427條第1項簡易訴訟事件所為被告敗
    訴之判決，依同法第389條第1項第3款、第392條第2項之規
    定，依職權宣告假執行及被告供擔保後得免為假執行。
七、據上論結，原告之訴為有理由，判決如主文。　　　
中　　華　　民　　國　　110 　年　　4 　　月　　30　日
                臺灣臺南地方法院臺南簡易庭
                              法  官  張桂美
以上正本證明與原本無異。
如不服本判決，應於判決送達後20日內，向本院提出上訴狀並表
明上訴理由，如於本判決宣示後送達前提起上訴者，應於判決送
達後20日內補提上訴理由書（須附繕本）。
如委任律師提起上訴者，應一併繳納上訴審裁判費。  
中　　華　　民　　國　　110 　年　　4 　　月　　30　　日
                              書記官  蘇冠杰